【裁判字號】    95,易,34
【裁判日期】    950223
【裁判案由】    毒品危害防制條例
【裁判全文】
臺灣彰化地方法院刑事判決                95年度易字第34號
公  訴  人  臺灣彰化地方法院檢察署檢察官
被      告  甲○○
上列被告因毒品危害防制條例案件，經檢察官提起公訴（九十四
年度毒偵字第五六○六號），被告於準備程序中就被訴事實為有
罪之陳述，經告知簡式審判程序之旨，並聽取公訴人、被告之意
見後，由本院合議庭裁定由受命法官獨任進行簡式審判程序，本
院判決如下：
    主  文
甲○○施用第二級毒品，累犯，處有期徒刑伍月，如易科罰金，
以佰元折算壹日。
    事  實
一、甲○○前因竊盜案件，經本院以九十一年度易字第三三八號
    判處有期徒刑一年二月確定；因施用第一級毒品、第二級毒
    品案件，經本院以九十一年度訴字第四○一號分別判處有期
    徒刑十月、五月確定，應執行有期徒刑一年二月確定；因恐
    嚇案件，經臺灣雲林地方法院以九十二年度簡字第八六號判
    處有期徒刑三月確定；上開有期徒刑部分，由臺灣雲林地方
    法院以九十二年度聲字第五八三號裁定合併定其應執行之刑
    有期徒刑二年六月確定，並於民國九十四年六月十六日因縮
    短刑期假釋出監，於同年八月十九日縮刑期滿未經撤銷假釋
    ，而視為執行完畢。復因上開施用毒品案件，經本院以九十
    一年度毒聲字第二四六號裁定送觀察、勒戒後，認有繼續施
    用毒品之傾向，再經本院以九十一年度毒聲字第七七八號裁
    定送強制戒治，嗣經戒治所評定合格，認無繼續戒治之必要
    ，由本院以九十一年度毒聲字第二一五一號裁定停止戒治，
    所餘戒治期間付保護管束，並於九十二年三月二十一日因交
    付保護管束期滿未經撤銷停止戒治，而視為強制戒治執行完
    畢。詎甲○○於前開強制戒治執行完畢釋放後五年內，仍不
    知悔改，竟於九十四年十月六日上午七、八時許，在彰化縣
    員林鎮○○街二四號七樓之一房屋內，以將第二級毒品甲基
    安非他命置於玻璃吸食器內用火燒烤而吸其煙霧之方式，施
    用第二級毒品甲基安非他命一次。嗣於九十四年十月六日上
    午十時三十分許，在彰化縣員林鎮○○街二四號七樓之一為
    警查獲，經採驗尿液結果呈甲基安非他命陽性反應，始悉上
    情。
二、案經彰化縣警察局員林分局報告臺灣彰化地方法院檢察署檢
    察官偵查起訴。
    理  由
一、訊據被告甲○○對於上開施用第二級毒品甲基安非他命之犯
    行坦承不諱，且其於九十四年十月六日為警查獲後，經警採
    其尿液送驗，結果呈甲基安非他命陽性反應，此有尿液代號
    與真實姓名對照認證單、彰化縣衛生局尿液檢驗成績書、詮
    昕科技股份有限公司濫用藥物尿液檢驗報告各一紙在卷可稽
    ，足徵被告之自白確與事實相符。又被告前因施用毒品案件
    ，經本院以九十一年度毒聲字第二四六號裁定送觀察、勒戒
    後，認有繼續施用毒品之傾向，再經本院以九十一年度毒聲
    字第七七八號裁定送強制戒治，嗣經戒治所評定合格，認無
    繼續戒治之必要，由本院以九十一年度毒聲字第二一五一號
    裁定停止戒治，所餘戒治期間付保護管束，並於九十二年三
    月二十一日因交付保護管束期滿未經撤銷停止戒治，而視為
    強制戒治執行完畢等情，有臺灣彰化地方法院檢察署刑案資
    料查註紀錄表及臺灣高等法院被告全國前案紀錄表各一份在
    卷可考。被告於九十二年三月二十一日強制戒治執行完畢後
    ，五年內再犯本件施用第二級毒品犯行，依毒品危害防制條
    例第二十三條第二項規定，自應依法論科。本件事證明確，
    被告施用第二級毒品甲基安非他命之犯行，應堪認定。
二、核被告所為，係犯毒品危害防制條例第十條第二項之施用第
    二級毒品罪。被告為施用第二級毒品而持有該級毒品，其持
    有之低度行為應為施用之高度行為所吸收，不另論罪。末查
    被告前因竊盜案件，經本院以九十一年度易字第三三八號判
    處有期徒刑一年二月確定；因施用第一級毒品、第二級毒品
    案件，經本院以九十一年度訴字第四○一號分別判處有期徒
    刑十月、五月確定，應執行有期徒刑一年二月確定；因恐嚇
    案件，經臺灣雲林地方法院以九十二年度簡字第八六號判處
    有期徒刑三月確定；上開有期徒刑部分，由臺灣雲林地方法
    院以九十二年度聲字第五八三號裁定合併定其應執行之刑有
    期徒刑二年六月確定，並於民國九十四年六月十六日因縮短
    刑期假釋出監，於同年八月十九日縮刑期滿未經撤銷假釋，
    而視為執行完畢，有臺灣彰化地方法院檢察署刑案資料查註
    資料紀錄表及臺灣高等法院被告前案紀錄表各一份在卷可稽
    ，其於受有期徒刑執行完畢後，五年以內再犯本件有期徒刑
    以上之罪，為累犯，應依刑法第四十七條之規定加重其刑。
    爰審酌被告曾因施用毒品經送觀察、勒戒及強制戒治，並受
    徒刑之執行後，仍未能戒斷，再犯本案之罪，顯然未能善體
    國家設置觀察、勒戒及強制戒治機構，協助毒品施用者戒除
    毒癮之良法善意，然考量其僅施用第二級毒品一次，及其犯
    罪之動機、目的、所生危害、犯罪後坦承犯行態度尚屬良好
    等一切情狀，量處如主文所示之刑，併諭知易科罰金之折算
    標準。
據上論斷，應依刑事訴訟法第二百七十三條之一第一項、第二百
九十九條第一項前段，毒品危害防制條例第十條第二項、刑法第
十一條前段、第四十七條、第四十一條第一項前段，罰金罰鍰提
高標準條例第二條，判決如主文。
中    華    民    國    95    年    2     月    23    日
                  刑事第二庭    法  官  鄭舜元
以上正本證明與原本無異。
如不服本判決，應於判決送達後10日內，向本院提出上訴狀（須
附繕本）。
中    華    民    國    95    年    2     月    27    日
                                書記官  呂雅惠
附錄本案論罪科刑法條全文：
毒品危害防制條例第10條
施用第一級毒品者，處6月以上5年以下有期徒刑。
施用第二級毒品者，處3年以下有期徒刑。


司法院資訊處製作；財團法人民間司法改革基金會備份。
